【裁判字號】    97,審訴,3472
【裁判日期】    970829
【裁判案由】    毒品危害防制條例
【裁判全文】
臺灣高雄地方法院刑事判決            97年度審訴字第3472號
公  訴  人  臺灣高雄地方法院檢察署檢察官
被      告  甲○○
                    另案在臺灣臺南監獄執行中
指定辯護人  本院公設辯護人馬碩遠
上列被告因毒品危害防制條例案件，經檢察官提起公訴（97年度
毒偵字第5330號），本院合議庭裁定由受命法官獨任依協商程序
審理，判決如下：
    主  文
甲○○施用第一級毒品，累犯，處有期徒刑捌月；又施用第二級
毒品，累犯，處有期徒刑肆月。應執行有期徒刑拾月。
    事實及理由
一、本件犯罪事實及證據，除犯罪事實「甲○○前於民國88年間
    因施用毒品案件，經法院令入戒治處所施以強制戒治，於民
    國90年8 月27日執行完畢出監。又於92年間，因施用第一、
    二級毒品案件，經本署檢察官以92年度毒偵字第7147號起訴
    並聲請強制戒治，經法院判處有期徒刑7 月、3 月確定，復
    因施用第二級毒品、竊盜、偽造文書案件，經法院分別判處
    有期徒刑8 月、2 年2 月、10月，嗣經減刑，於96年7 月16
    日徒刑執行完畢出監」更正為「甲○○前因施用毒品案件，
    經本院以88年度毒聲字第8808號裁定送觀察、勒戒後，認有
    繼續施用毒品傾向，而以88年度毒聲字第9263號裁定令入戒
    治處所施以強制戒治，期間經裁定停止戒治、撤銷停止戒治
    ，於90年8 月27日執行完畢釋放。嗣其於前開強制戒治執行
    完畢釋放後5 年內，再犯施用毒品案件，經本院以93年度易
    字第381 號判決、93年度訴字第781 號判決，分別判處有期
    徒刑8 月、7 月、3 月確定；另因偽造文書案件，經本院以
    95年度訴字第438 號判決，判處有期徒刑10月確定；又因竊
    盜案件，經臺灣高等法院高雄分院以94年度上更一字第78號
    判決，判處有期徒刑2 年2 月確定，嗣經本院以96年度聲減
    字第1221號裁定，就上開案件合於減刑要件部分予以減刑，
    並定應執行刑為有期徒刑3 年1 月，於96年7 月16日執行完
    畢」；「於96年6 月7 日23時55分許」更正為「於97年6 月
    7 日夜間11時55分許」；「在不詳地點」更正為「在其高雄
    縣大寮鄉○○村○○路59巷26號之住處」；證據部分補充「
    被告甲○○於本院審理中之自白」外，餘均引用檢察官起訴
    書之記載，如附件。
二、本件被告業已認罪，並經辯護人協助下與檢察官於審判外達
    成協商之合意，渠等合意內容為：被告願受科刑範圍如主文
    所載。經核被告所為，係犯毒品危害防制條例第10條第1 項
    之施用第一級毒品罪，及同條第2 項之施用第二級毒品罪，
    且上開協商合意內容，並無刑事訴訟法第455 條之4 第1 項
    所列不得認罪協商之情形，本件既經檢察官聲請改依協商程
    序而為判決，本院爰不經言詞辯論，於協商合意範圍內為協
    商判決。
三、應適用之法條：刑事訴訟法第455 條之4 第2 項、第455 條
    之8 、第454 條第2 項，毒品危害防制條例第10條第1 項、
    第2 項，刑法第11條前段、第47條第1 項、第51條第5 款。
四、本判決除有刑事訴訟法第455 條之4 第1 項第1 款、第2 款
    、第4 款、第6 款、第7 款所定情形之一，或違反同條第2
    項規定者外，不得上訴。
本案經檢察官鄭益雄到庭執行職務。
中    華    民    國    97    年    8     月    29    日
                  刑事第七庭    法  官  陳君杰
以上正本證明與原本無異。
如不服本判決，應於判決送達後10日內，向本院提出上訴狀。
中    華    民    國    97    年    8     月    29    日
                                書記官  李承悌
附錄本判決論罪科刑法條全文：
毒品危害防制條例第10條
施用第一級毒品者，處6 月以上5 年以下有期徒刑。
施用第二級毒品者，處3年以下有期徒刑。
附件：
臺灣高雄地方法院檢察署檢察官起訴書
                                    97年度毒偵字第5330號
    被      告  甲○○  男  30歲（民國○○年○月○○日生）
                        住高雄縣大寮鄉○○村○○路59巷26
                          號
                        國民身分證統一編號：Ｚ000000000號
上列被告因違反毒品危害防制條例案件，已經偵查終結，認應該
提起公訴，茲將犯罪事實及證據並所犯法條分敘如下：
        犯罪事實
一、甲○○前於民國88年間因施用毒品案件，經法院令入戒治處
    所施以強制戒治，於民國90年8月27日執行完畢出監。又於
    92年間，因施用第一、二級毒品案件，經本署檢察官以92年
    度毒偵字第7147號起訴並聲請強制戒治，經法院判處有期徒
    刑7月、3月確定，復因施用第二級毒品、竊盜、偽造文書案
    件，經法院分別判處有期徒刑8月、2年2月、10月，嗣經減
    刑，於96年7月16日徒刑執行完畢出監。詎猶不知悔改，分
    別基於施用第一級毒品海洛因及第二級毒品甲基安非他命之
    犯意，於96年6月7日23時55分許，在高雄市○○鄉○○村○
    ○路59巷26號住處，以將海洛因摻入香菸內吸食之方式，施
    用第一級毒品海洛因1次，另於97年6月8日14時50分許採尿
    回溯24小時內之某時，在不詳地點，施用第二級毒品甲基安
    非他命。嗣於97年6月8日13時10分許，在高雄縣大寮鄉○○
    村○○路59巷26號前，因形跡可疑為警盤檢，經徵得甲○○
    同意後採集尿液送驗，檢驗結果呈安非他命、甲基安非他命
    及可待因、嗎啡陽性反應而查獲。
二、案經高雄市政府警察局苓雅分局移送偵辦。
        證據並所犯法條
一、證據清單與待證事實
  (一)被告甲○○之供述：被告坦承於上揭時、地，施用第一級毒
    品海洛因之事實。
  (二)濫用藥物尿液檢體監管紀錄表、尿液採證代碼對照表：證明
    被告之尿液檢體編號為F-97249。
  (三)高雄市立凱旋醫院濫用藥物尿液檢驗報告（尿液檢體編號：
    F-97249號）：被告之尿液呈安非他命、甲基安非他命及嗎
    啡、可待因陽性反應。
二、核被告甲○○所為，係犯毒品危害防制條例第10條第1項、
    第2項施用第一級、第二級毒品罪嫌。被告所犯上開2罪間，
    犯意各別，罪名有異，請予以分論併罰。又被告曾受有期徒
    刑之執行完畢後，5年內故意再犯本件有期徒刑以上之罪，
    為累犯，請依刑法第47條第1項規定加重其刑。
三、依毒品危害防制條例第23條第2項、刑事訴訟法第251條第1
    項提起公訴。
     此  致
臺灣高雄地方法院
中    華    民    國    97    年    7     月    24    日
                              檢  察  官  乙  ○  ○
上正本證明與原本無異
中    華    民    國    97    年    7     月    31    日
                              書  記  官  陳  乃  維
所犯法條：
毒品危害防制條例第10條(施用毒品罪)：
施用第一級毒品者，處6月以上5年以下有期徒刑。
施用第二級毒品者，處3年以下有期徒刑。


司法院資訊處製作；財團法人民間司法改革基金會備份。
